臺灣高等法院刑事判決
109年度上訴字第4310號
上  訴  人  
即  被  告  丁宗翔
選任辯護人  黃繼岳律師(法扶律師)
            陳怡欣律師(法扶律師)
上  訴  人  
即  被  告  林舜吉
選任辯護人  許哲仁律師(法扶律師)
上列上訴人因毒品危害防制條例案件，不服臺灣新北地方法院10
8年度訴字第742號，中華民國109年6月16日第一審判決（起訴案
號：臺灣新北地方檢察署108年度偵字第8024號、第20315號、第
23760號），提起上訴，本院判決如下：
    主  文
上訴駁回。
    事  實
一、林舜吉（LINE暱稱「啊吉」、「豬胖」）明知甲基安非他命
    為毒品危害防制條例第2條第2項第2款所列管之第二級毒品
    ，依法不得販賣、持有，竟仍意圖營利，基於販賣第二級毒
    品之個別犯意或與曾祥勇基於共同之犯意聯絡（附表一編號
    13部分），分別於如附表一編號1至13所示之時間、地點，
    以其所持用不知情友人廖智源之0000000000號、0000000000
    號、0000000000號、0000000000號、0000000000號及其他不
    詳門號等行動電話，撥打或透過通訊軟體LINE、MESSENGER
    、微信發送訊息，與丁宗翔、王信傑、王棋順、賴秋林、黃
    伊磒、林世傑等如附表一各編號所示購毒者所持行動電話聯
    絡交易毒品後，再自行或夥同曾祥勇（附表一編號13部分，
    曾祥勇所犯共同販賣第二級毒品部分，業經原審判處有期徒
    刑1年10月，緩刑3年確定在案）以附表一各該編號所示之價
    格、數量，販賣甲基安非他命給上開購毒者（聯絡及交易毒
    品等節詳如附表一編號1至13所示）。
二、丁宗翔明知甲基安非他命為毒品危害防制條例第2條第2項第
    2款所列管之第二級毒品，依法不得販賣、持有，竟仍意圖
    營利，基於販賣第二級毒品之犯意，分別於如附表二編號1
    至3所示之時間、地點，以其持用之0000000000號行動電話
    ，撥打或經由通訊軟體LINE發送訊息，與黃俊達所持用0000
    000000號行動電話聯絡交易毒品後，以附表二各該編號所示
    之價格、數量，販賣甲基安非他命給黃俊達（聯絡及交易毒
    品等節詳如附表二編號1至3所示）。
三、嗣經警蒐證循線後，先後於①108年3月5日晚上9時5分許，在
    新北市○○區○○路000號2樓，查獲丁宗翔，並扣得如附表三所
    示之物；②108年6月26日凌晨0時許，在新北市○○區○○路00○0
    號，查獲林舜吉，並扣得如附表四所示之物；③108年7月22
    日下午3時5分許，在新北市○○區○○路0段000號前，查獲曾祥
    勇。
四、案經新北市政府警察局林口分局移送臺灣新北地方檢察署檢
    察官偵查起訴。
    理  由
壹、證據能力部分：
一、本判決下引具傳聞性質之各項供述證據經本院於審判期日調
    查證據時提示並告以要旨後，當事人及辯護人未於言詞辯論
    終結前就證據能力部分有所異議（見本院卷第147至150頁、
    第171至174頁、第222至230頁），本院復查無該等證據有違
    背法定程序取得或顯不可信之外部情狀，揆諸刑事訴訟法第
    159條之5規定，應均有證據能力。
二、至本件認定事實所引用之非供述證據，並無證據證明係公務
    員違背法定程式所取得，亦查無顯不可信或不得作為證據之
    情形，且經本院於審判期日依法進行證據之調查、辯論，被
    告於訴訟上之程序權即已受保障，亦應有證據能力。
貳、認定犯罪事實所憑之證據及理由：　　
一、被告林舜吉部分：
㈠、上開林舜吉有如附表一編號1至13所示單獨或與曾祥勇共同販
    賣甲基安非他命給丁宗翔、王信傑、王棋順、賴秋林、黃伊
    磒、林世傑等人之事實，業據林舜吉於偵訊、原審及本院（
    見本院卷第170頁、第238頁）均坦承不諱，核與證人即購毒
    者丁宗翔、王信傑、王棋順、賴秋林、黃伊磒、林世傑等人
    於警詢、偵訊所為之證述、證人即共犯曾祥勇於警詢、偵訊
    及原審所為之證述大致相符，並有丁宗翔、王信傑、王棋順
    、賴秋林、黃伊磒、林世傑等人指認林舜吉之指認犯罪嫌疑
    人紀錄表、丁宗翔所持0000000000號行動電話通訊監察譯文
    、丁宗翔與林舜吉間之通訊軟體LINE對話擷圖、監視器錄影
    畫面翻拍照片、林舜吉所持0000000000號行動電話通訊監察
    譯文、王棋順所持0000000000號行動電話雙向通聯紀錄、00
    0-000號機車之車輛詳細資料報表、賴秋林與林舜吉間之通
    訊軟體LINE對話擷圖、林舜吉上與黃伊磒間之通訊軟體MESS
    ENGER對話擷圖、林舜吉上與林世傑間之通訊軟體微信對話
    擷圖、林世傑之玉山銀行帳戶交易明細、林舜吉之中國信託
    銀行帳戶交易明細等件附卷可稽（上開證據卷附處詳見附表
    一各編號備註欄所示證據），暨林舜吉所持用之0000000000
    號行動電話1支扣案資佐證，足認林舜吉上開任意性之自白
    與事實相符，應堪信為真實。又其中本判決附表一編號10即
    起訴書附表一編號10部分，起訴書該附表編號中已註明通訊
    監察譯文編號為「D1-1至D1-2」，而該等代號之通訊監察譯
    文日期乃為108年6月1日（見偵20315號卷第90頁），是該次
    之犯罪日期應為108年6月1日，起訴書該附表編號將合意及
    交付時間記載為108年6月21日，顯係誤載，本院爰更正該次
    犯罪日期為108年6月1日，附此敘明。
㈡、林舜吉除於偵訊、原審及本院坦承犯行外，於偵查中羈押審
    查庭中並明確對法官供稱各次販賣毒品所賺取之價差（見聲
    羈248號卷第22至25頁），衡以毒品價格昂貴，非於一般交
    易市場所能輕易覓得，蓋販毒者須冒遭檢警查緝而面臨重典
    之危險，苟非有利可圖，林舜吉應不至於冒險而為販賣第二
    級毒品犯行，足見林舜吉前開所述堪以採信，是其確有從中
    賺取買賣差價牟利，主觀上具有營利之意圖至明。
㈢、綜上所述，本案林舜吉所為販賣第二級毒品犯行均事證明確
    ，堪以認定，皆應依法論科。
二、被告丁宗翔部分：　　
㈠、訊據被告丁宗翔固坦承有如附表二所示交付甲基安非他命給
    黃俊達之事實，惟矢口否認有販賣毒品之犯行，辯稱：我只
    是先幫黃俊達向上游拿毒品或合資購買，也先墊錢，中間沒
    有賺取任何利益，不是販賣等語。
㈡、查丁宗翔有於附表二各編號所示時間、地點交付各該甲基安
    非他命給黃俊達，並有向黃俊達收取金錢或以債務抵充等事
    實，為丁宗翔所坦承（見偵8024號卷第75頁反面、第77頁；
    本院卷第146頁），核與證人黃俊達於警詢、偵查及原審就
    此部分所為之證述大致相符（見偵8024號卷第14頁反面至15
    頁、第81至83頁；原審卷一第390至394頁），並有丁宗翔所
    持0000000000號行動電話之通訊監察譯文（見偵8024號卷第
    33至35頁）、丁宗翔與黃俊達間之LINE對話內容擷圖（見偵
    8024號卷第49至50頁）、監視器錄影畫面翻拍照片附卷可稽
    （見偵8024號卷第35頁），暨上開門號行動電話1具扣案可
    資佐證，是此部分之事實應堪認定。
㈢、按毒品交易時間、交易地點、金額數量之磋商，及毒品之實
    際交付收取現款，係構成販賣毒品罪之重要核心行為。而所
    謂合資、代購、調貨行為是否構成販賣，自應視被告在買賣
    毒品過程中之交易行為特徵而定，即其究係立於賣方之立場
    ，向上游取得貨源後以己力為出售之交易，抑或立於買方立
    場，代為聯繫購買加以判斷。若被告接受買主提出購買毒品
    之要約，並直接收取價金、交付毒品予買主，自己完遂買賣
    的交易行為，阻斷毒品施用者與毒品提供者的聯繫管道，縱
    其所交付之毒品，係其另向上游毒販所取得，然其調貨行為
    仍具有以擴張毒品交易而維繫其自己直接為毒品交易管道之
    特徵，自仍屬於毒品危害防制條例所規定之販賣行為，因上
    游毒販與買主間並無直接關聯，無從認係立於買方立場，為
    買主代為聯繫購買毒品，該毒品交易行為，自僅屬被告自己
    一人之單獨販賣行為。而利得非必以金錢為限，獲得物品、
    減省費用亦屬之（最高法院107年度台上字第417號判決意旨
    參照）。經查：
　⒈丁宗翔於偵查中羈押審查庭向法官供稱：我去幫他們拿，他
    們也會分一點給我吃，我每次幫黃俊達拿，他都會分我等語
    （見聲羈95號卷第22頁）；於本院審理時稱：我與黃俊達一
    直以來的默契，我拿會請他一點，他拿會請我一點等語（見
    本院卷第239頁）；證人黃俊達於偵訊中亦向檢察官證稱：
    有時我跟丁宗翔買時，他會偷挖一些走等語（見偵8024號卷
    第82頁），可徵丁宗翔每次都會從應交給黃俊達之甲基安非
    他命中分取一些供己使用，其具有賺取量差之牟利意圖甚明
    。
　⒉又依證人黃俊達所證，每次向丁宗翔購買甲基安非他命都是
    至丁宗翔位於新北市○○區○○路000號2樓之住處附近公園（見
    偵8024號偵卷第15頁反面、第82頁；原審卷一第392頁），
    核與前引通訊監察譯文及LINE對話內容擷圖所示均係黃俊達
    去找丁宗翔，及監視器錄影畫面內容中黃俊達騎乘機車前往
    永和保安路之擷圖內容相符。而黃俊達除於警詢、偵訊及原
    審均稱是向丁宗翔購買毒品外，就丁宗翔取得毒品之來源部
    分，於警詢及偵查中稱：有聽過「阿丞」（或「阿成」），
    丁宗翔說是他的毒品上游，但是我不認識「阿丞」等語（見
    偵8024號卷第15頁、第83頁），於原審亦證稱：我知道丁宗
    翔有管道，可是丁宗翔進去交易我是沒有看到等語（見原審
    卷一第398頁），可知丁宗翔本人獨佔與上游毒販之交易網
    絡，再自己向黃俊達收取價金，及交付毒品給黃俊達，完遂
    毒品買賣之交易行為，未曾提供黃俊達與上游毒品之聯絡方
    式，使黃俊達與毒品提供者間無聯繫管道，顯有以自己直接
    為毒品交易管道之特徵，自仍屬於毒品危害防制條例所規定
    之販賣行為，況丁宗翔具有從中賺取部分甲基安非他命之牟
    利意圖及獲取利潤行為，業如前述，丁宗翔所為即已構成販
    賣第二級毒品犯行。
㈣、綜上所述，丁宗翔上開所辯並不可採，其有附表二編號1至3
    所示販賣第二級毒品犯行，均事證明確，皆應依法論科。
參、論罪及刑之加重、減輕事由　　
一、按刑法第2條第1項規定「行為後法律有變更者，適用行為時
    之法律。但行為後之法律有利於行為人者，適用最有利於行
    為人之法律」，係規範行為後法律變更所生新舊法比較適用
    之準據法；該條規定所稱「行為後法律有變更者」，係指犯
    罪構成要件有擴張、減縮，或法定刑度有變更等情形，故行
    為後應適用之法律有上述變更之情形者，法院應綜合其全部
    罪刑之結果而為比較適用。本案被告二人行為後，毒品危害
    防制條例第4條第2項、第11條第2項及第17條第2項於109年1
    月15日修正公布，並於同年7月15日施行，經查：
㈠、修正前毒品危害防制條例第4條第2項原規定：「製造、運輸
    、販賣第二級毒品者，處無期徒刑或七年以上有期徒刑，得
    併科新臺幣一千萬元以下罰金。」修正後同條項則規定：「
    製造、運輸、販賣第二級毒品者，處無期徒刑或十年以上有
    期徒刑，得併科新臺幣一千五百萬元以下罰金。」即提高法
    定刑為「無期徒刑或十年以上有期徒刑，得併科新臺幣一千
    五百萬元以下罰金。」比較新舊法之結果，修正後上開條例
    第4條第2項既已提高法定刑度，顯非較有利於被告二人，依
    刑法第2條第1項前段規定，自應適用被告二人行為時即修正
    前毒品危害防制條例第4條第2項之規定。
㈡、修正前毒品危害防制條例第17條第2項原規定：「犯第四條至
    第八條之罪於偵查及審判中均自白者，減輕其刑。」修正後
    毒品危害防制條例第17條第2項則規定：「犯第四條至第八
    條之罪於偵查及歷次審判中均自白者，減輕其刑。」而增加
    須於「歷次」審判中均自白，始得依該條項減輕之要件。經
    比較新舊法之結果，修正後之法律並未較有利於被告二人，
    依刑法第2條第1項前段規定，即應適用被告二人行為時即修
    正前毒品危害防制條例第17條第2項之規定。
二、核林舜吉就事實欄一即附表一編號1至13所為，及丁宗翔就
    事實欄二即附表二編號1至3所為，均係犯修正前毒品危害防
    制條例第4條第2項之販賣第二級毒品罪。
三、被告二人販賣前持有或意圖販賣而持有第二級毒品之低度行
    為，均應為其等販賣第二級毒品之高度行為所吸收，不另論
    罪。
四、林舜吉就附表一編號13部分，與曾祥勇間有犯意聯絡及行為
    分擔，為共同正犯。
五、林舜吉如附表一編號1至13所示13次販賣第二級毒品犯行，
    及丁宗翔就附表二編號1至3所示3次販賣第二級毒品犯行，
    犯罪之時間、地點不同，行為明顯可分，應予分論併罰。
六、累犯加重部分：
㈠、林舜吉前因多次施用毒品案件，先後經①臺灣臺北地方法院以
    105年度簡字第2703號、106年度簡字第1196號、106年度簡
    字第903號等判決，各判處有期徒刑2月、3月、3月確定，並
    經同法院以106年度聲字第2467號裁定應執行刑有期徒刑6月
    確定；②經上開法院以106年度審簡字第1996號、106年度簡
    字第1471號、106年度審簡字第1952號、107年度審簡字第29
    4號等判決，各判處有期徒刑4月、3月、2月、4月確定，並
    經同法院以107年度聲字第1357號裁定應執行刑有期徒刑10
    月確定。上開①、②部分之執行刑接續執行後，於106年10月1
    7日入監執行，嗣於108年1月2日縮刑假釋付保護管束，迄至
    同年1月5日縮刑假釋期滿執行完畢（其假釋後接續執行另持
    有毒品案拘役20日，至108年1月21日始出監）等節，有本院
    被告前案紀錄表在卷可稽，其受上開徒刑執行完畢後5年以
    內，故意再犯本件有期徒刑以上之各罪，皆符合刑法第47條
    第1項之累犯要件。
㈡、本院審酌林舜吉前已有多次違反毒品危害防制條例之前科，
    其受刑之執行完畢後仍未能因此自我控管，竟於出監後僅2
    天即犯附表一編號1所示販賣毒品犯行，且屬與前所犯施用
    毒品案件具有關聯性之犯罪，可徵其刑罰反應力薄弱，未能
    因此悛悔，爰依刑法第47條第1項之規定及司法院釋字第775
    號解釋意旨，除法定本刑為無期徒刑部分依法不得加重外，
    就其餘部分皆加重其低度刑（有期徒刑及罰金刑部分之最高
    度刑本應加重）。
㈢、辯護意旨雖主張林舜吉是因受毒癮影響而致刑罰之反應力薄
    弱，不應依累犯加重（本院按：此應係指有期徒刑及罰金刑
    之最低度刑），但林舜吉於106年10月17日入監執行至108年
    1月21日，服刑達1年多早可戒除毒癮，其竟於甫出監後2天
    即開始陸續為本案販賣毒品犯行，顯然根本無意遠離毒品，
    反為貪圖不法利益而進一步為更嚴重之販賣毒品犯行，自難
    認其是因受困於毒癮所致。林舜吉受刑罰之制裁返回社會後
    既仍未能因此自我控管，辯護人此部分之主張尚非可採。
七、刑之減輕事由部分：
㈠、林舜吉於偵查及審判中均自白如附表一各編號所示販賣第二
    級毒品之犯行，皆應依前引修正前毒品危害防制條例第17條
    第2項規定減輕其刑。
㈡、供出毒品來源部分：　　
  ⒈按毒品危害防制條例第17條第1項係規定：「犯該條例第4條
    至第8條、第10條或第11條之罪，供出毒品來源，因而查獲
    其他正犯或共犯者，減輕或免除其刑」，是所查獲之正犯或
    共犯即應以與「毒品來源」有關者為限。本案林舜吉雖於10
    8年7月2日警詢中供稱附表一編號13部分之共犯為曾祥勇（
    見偵20315號卷第269頁反面至270頁），但依林舜吉及曾祥
    勇所述，該次販賣乃係林舜吉將毒品交給曾祥勇後，由曾祥
    勇交給購毒者林世傑（見偵20315號卷第309頁正反面；偵23
    760號卷第227頁正反面；原審卷一第67至68頁），則該毒品
    既係本為林舜吉所持有，曾祥勇自非「毒品來源」，縱使有
    因林舜吉之供述而查獲共犯曾祥勇，亦非因林舜吉供出「毒
    品來源」而查獲，揆諸前揭說明，即與毒品危害防制條例第
    17條第1項規定不符，無從依該規定減刑。
　⒉毒品危害防制條例第17條第1項所稱之「因而查獲」，係指被
    告詳實供出毒品來源之具體事證，因而使有偵查（或調查）
    犯罪職權之公務員知悉而對之發動偵查（或調查），並因而
    查獲而言。因之，所謂「供出毒品來源，因而查獲」，必以
    被告所稱其本案取得毒品之來源與嗣後查獲之其他正犯或共
    犯間具有關聯性，始稱充足。倘被告本案之犯罪時間，在時
    序上較早於該正犯或共犯供應毒品之時間，即令該正犯或共
    犯確因被告之供出而被查獲，仍不符上開應減輕或免刑之規
    定。準此，丁宗翔雖曾指稱其毒品來源之一為林舜吉，但就
    其所犯附表二編號1、2部分，犯罪時間分別為107年12月20
    日及108年1月10日，而林舜吉於於106年10月17日入監執行
    至108年1月21日始出監，業如前述，自不可能為丁宗翔附表
    二編號1、2部分所示販賣毒品犯行之毒品來源，顯無毒品危
    害防制條例第17條第1項減免其刑規定適用之餘地。
  ⒊又毒品危害防制條例第17條第1項所稱之「供出毒品來源，因
    而查獲其他正犯或共犯」，須被告翔實供出與其犯罪有關之
    本案毒品來源的具體事證，因而使警方或偵查犯罪機關知悉
    其他正犯或共犯，據以查獲其人、其犯行的結果，二者兼備
    並有因果關係，始能獲上述減免其刑之寬典。又所謂查獲其
    人、其犯行，雖不以達有罪認定之已無合理懷疑存在之程度
    為必要，必也至少已臻至起訴門檻之證據明確且有充分之說
    服力，方得獲邀上開減免其刑之寬典，故著重在其犯行之查
    獲。換言之，供出毒品來源，及破獲相關他人犯罪，二種要
    件兼具，才能因其戴罪立功，享受寬典。從而，非謂行為人
    一有「自白」、「指認」毒品來源之人，即得依上開規定，
    予以減免其刑；猶須提供確實資訊，使調查或偵查犯罪之公
    務員對之發動調查或偵查，進而查獲該人及其犯行，否則，
    若偵查犯罪機關認為事證不足，而無從確實查獲者，即與上
    開規定不符，無其適用之餘地（最高法院108年度台上字第3
    099號、109年度台上字第1369號判決意旨參照）。經查：
　①林舜吉於警詢、偵訊所供108年6月17至18日購買毒品來源之
    「王上寫」、「張德緯」兩人部分，經原審函詢新北市政府
    警察局林口分局後，覆稱：調閱相關監視器與林嫌指述不符
    ，又蒐集其他事證未果，致難以追查等語，有上開分局109
    年4月20日新北警林刑字第1095262178號函所附職務報告在
    卷可按（見原審卷二第62頁），此部分即無因林舜吉之供述
    而查獲其他正犯或共犯之情事，與上開條例第17條第1項所
    定減免其刑要件不符，無從依該規定對林舜吉減刑。另辯護
    人於本院所稱之「咚」或「咚咚」（見本院卷第239頁），
    乃為附表一編號13之購毒者林世傑（見偵23760號卷第9頁反
    面、第11頁正反面林舜吉所述，及同卷第16頁反面林世傑所
    述），並非毒品來源，辯護意旨此部分應屬誤會。
　②丁宗翔雖主張其附表二編號3部分【108年2月8日、數量1.5公
    克】之甲基安非他命來源為林舜吉，但該日之前林舜吉僅有
    附表一編號1所示於108年1月23日販賣甲基安非他命0.3公克
    給丁宗翔之行為，除數量不足，且時間相隔達2週外，丁宗
    翔於108年3月11日偵訊時並向檢察官稱：（1月23日）我們
    見面是當天11點鐘，在我家樓下，他們有要我幫他們去賣，
    但是毒品品質爛，我拿回家用過覺得很爛，後來就丟了，…
    丟進馬桶沖掉了等語（見偵20315號卷第139頁），可徵其該
    次向林舜吉購買之甲基安非他命，部分已供其自行施用，其
    餘部分則丟進馬桶沖掉，自不可能為其附表二編號3部分之
    毒品來源，是林舜吉所為附表一編號1之犯行顯與丁宗翔所
    為附表二編號3所示犯行不具關聯性，無從認此部分有因丁
    宗翔供出毒品來源因而破獲之情事。
　③至丁宗翔前所稱毒品來源為周冠丞部分，業經周冠丞於原審
    到庭否認（見原審卷一第402至404頁），且經原審函詢新北
    市政府警察局林口分局結果，覆稱：因對周冠丞聲請通訊監
    察遭駁回，又蒐集其他事證未果，致難以追查等語，有上開
    分局109年2月26日新北警林刑字第1095254371號函所附職務
    報告在卷可按（見原審卷一第372頁），臺灣新北地方檢察
    署亦覆稱未查獲上游周冠丞，有上開檢察署109年2月27日新
    北檢兆禮108偵8024字第1090017882號函附卷可參（見原審
    卷一第376頁），此部分即無因丁宗翔之供述而查獲其他正
    犯或共犯之情事，與上開條例第17條第1項所定減免其刑要
    件不符，無從依該規定對其減刑。
㈢、刑法第59條部分：
  ⒈辯護意旨雖主張林舜吉是因受毒癮影響，為籌措吸毒費用方
    販賣毒品，屬病患性犯人，且為零星、小額販毒，請求依刑
    法第59條規定減輕其刑。惟按刑法第59條減輕其刑之規定，
    必須犯罪另有其特殊之原因與環境等，在客觀上足以引起一
    般同情，認為即予宣告法定最低刑期，猶嫌過重者，始有其
    適用。此所謂法定最低度刑，固包括法定最低本刑；惟遇有
    其他法定減輕之事由者，則應係指適用其他法定減輕事由減
    輕其刑後之最低度刑而言。倘被告別有法定減輕事由者，應
    先適用法定減輕事由減輕其刑後，猶認其犯罪之情狀顯可憫
    恕，即使科以該減輕後之最低度刑仍嫌過重者，始得適用刑
    法第59條規定酌量減輕其刑，此觀同法第60條：「依法律加
    重或減輕者，仍得依前條之規定酌量減輕其刑。」意旨自明
    （最高法院105年度台上字第346號判決意旨參照）。
  ⒉林舜吉所為如附表一所示販賣第二級毒品犯行，經依前述累
    犯加重及依修正前毒品危害防制條例第17條第2項規定減輕
    其刑後，其處斷刑之最低刑度依法院實務慣例為有期徒刑3
    年7月，較原先之法定最低度刑大幅降低，顯已難認有情輕
    法重之情形。又林舜吉案發前已入監服刑1年餘，應足以戒
    斷毒癮，其僅出監後2天即開始陸續為本案販賣毒品犯行，
    當非辯護意旨所稱是受毒癮所苦所致，而是根本無意遠離毒
    品，為貪圖不法利益所致，販賣對象更多達6人，客觀上並
    無足以引起一般同情，顯可憫恕之情狀，實無再援引刑法第
    59條規定予以酌減其刑之餘地。
　⒊至丁宗翔部分，雖其販賣之對象僅有黃俊達1人，且數量非鉅
    ，但丁宗翔除係為貪圖不法利益而為本案附表二所示販賣毒
    品犯行外，依黃俊達於原審所證，在其出庭作證前，丁宗翔
    竟傳訊息及撥打電話給黃俊達，訊息中表示「就是咬死新店
    那個販賣（本院按：應指居住於新店之林舜吉），只是託我
    幫你拿就這樣」等語（見原審卷一第394至395頁），丁宗翔
    亦自承在黃俊達於原審作證之前有聯絡黃俊達（見原審卷二
    第93頁），可徵丁宗翔有為求脫罪而干擾證人之舉，客觀上
    顯亦無足以引起一般同情，顯可憫恕之情狀，無從援引刑法
    第59條規定予以酌減其刑。
八、林舜吉上開刑之加重、減輕事由，除法定本刑為無期徒刑部
    分，依法不得加重外，應依刑法第71條第1項、第70條之規
    定，先加後減之。
肆、維持原判決之理由：
一、原判決認林舜吉、丁宗翔本案所為均事證明確，各係犯前揭
    販賣第二級毒品罪，而適用修正前毒品危害防制條例第4條
    第2項、第17條第2項、第19條第1項，刑法第11條前段、第2
    8條、第47條第1項、第51條第5款、第38條第4項、第38條之
    1第1項前段、第3項等規定，並以行為人之責任為基礎，審
    酌林舜吉、丁宗翔明知毒品危害個人健康及社會匪淺，為法
    所禁，不得任意施用、販賣，竟於施用毒品後進而為私利多
    次販賣毒品牟取不法利益，戕害國民健康，對社會所生危害
    匪淺，自應予非難，兼衡其販售毒品之手段方法、數量、所
    獲不法利益、個人智識程度、生活狀況及犯罪後之態度等一
    切情狀，就其等各次所犯，各量處如附表一、附表二各編號
    「所犯罪名及宣告刑」欄所示之刑，及定其應執行刑，暨敘
    明林舜吉、丁宗翔上開各次販賣毒品時所持供聯絡毒品交易
    使用之未扣案、扣案等行動電話，為供其等犯本案販賣第二
    級毒品罪所用之物，應依毒品危害防制條例第19條第1項、
    刑法第38條第4項等規定宣告沒收及追徵，未扣案之林舜吉
    、丁宗翔上開各次販賣毒品犯罪所得，亦應依刑法第38條之
    1第1項前段、第3項規定，各於其等所犯上開各編號所示罪
    刑項下宣告沒收及追徵等節，認事用法均無違誤，量刑、所
    定之應執行刑及沒收、追徵之諭知亦屬妥適，應予維持。雖
    原判決未及比較修正前後毒品危害防制條例第4條第2項、第
    17條第2項規定何者對被告有利，但比較結果既仍應依原判
    決所適用之修正前毒品危害防制條例第4條第2項論罪，及依
    修正前同條例第17條第2項規定減輕其刑，業如前述，即無
    庸因此而撤銷原判決，附此敘明。
二、丁宗翔上訴意旨否認犯販賣第二級毒品罪，及被告二人上訴
    意旨主張有毒品危害防制條例第17條第1項、刑法第59條減
    刑規定適用部分，均非可採，業經本院論駁如前，其等此部
    分之上訴意旨，自非有理。再關於刑之量定，係實體法上賦
    予法院得為自由裁量之事項，倘其未有逾越法律所規定之範
    圍，或濫用其權限，即不得任意指摘為違法。查原審於量刑
    時已依刑法第57條規定以行為人之責任為基礎，於理由內說
    明其審酌該條所列情狀後之量刑事由，其中林舜吉前已有多
    次違反毒品危害防制條例之前案紀錄，復係於甫出監2日即
    開始為本案販賣毒品犯行，可徵其未知悔悟，自應施以適度
    之刑罰以強化特別預防功能，丁宗翔則犯罪後有前述為求脫
    罪而干擾證人黃俊達之舉，犯後態度難認良好，再衡酌被告
    二人各次所販賣之毒品數量、犯罪情節等情，本院認原審就
    被告二人如附表一、附表二所示各罪所量處之宣告刑及所定
    之應執行刑並未逾越法定裁量範圍，亦無明顯違反罪刑相當
    原則之濫用權限情形，難認有何量刑過重之處。其餘上訴意
    旨所指各情，復非應撤銷原判決改判較輕之刑之事由，是上
    訴意旨認原判決量刑過重，亦無理由。
三、綜上，被告二人之上訴意旨均無理由，皆應予駁回。
據上論斷，應依刑事訴訟法第368條，判決如主文。
本案經檢察官謝志明到庭執行職務。　　
中　　華　　民　　國　　110 　年　　3 　　月　　25　　日
                  刑事第二十庭  審判長法　官  王復生
                                      法　官  蕭世昌
                                      法　官  張紹省
以上正本證明與原本無異。
如不服本判決，應於收受送達後20日內向本院提出上訴書狀，其
未敘述上訴之理由者並得於提起上訴後20日內向本院補提理由書
（均須按他造當事人之人數附繕本）「切勿逕送上級法院」。
                                      書記官  莫佳樺
中　　華　　民　　國　　110 　年　　3 　　月　　26　　日
附錄：本案論罪科刑法條全文
修正前毒品危害防制條例第4條第2項
製造、運輸、販賣第二級毒品者，處無期徒刑或七年以上有期徒
刑，得併科新臺幣一千萬元以下罰金。

附表一：林舜吉部分
編號  犯罪時間   犯罪地點  犯   罪   行   為 【原判決主文】  所 犯 罪 名 及 宣 告 刑 備                                  註 1 108.1.23 11：11許 新北市○○區○○路000號前 林舜吉於108.1.22之17：47許，以其友人廖智源0000000000號行動電話，撥打給丁宗翔0000000000號行動電話，聯絡洽詢是否購買第二級毒品甲基安非他命後，於左揭時地，以新臺幣（下同）1,000元之價格，販賣第二級毒品甲基安非他命0.3公克給丁宗翔。 林舜吉販賣第二級毒品，累犯，處有期徒刑叁年捌月。未扣案之0000000000號行動電話壹支、犯罪所得新臺幣壹仟元均沒收，於全部或一部不能沒收或不宜執行沒收時，追徵其價額。 ⑴起訴書犯罪事實一附表一編號1所示部分 ⑵證據： ①林舜吉偵查、原審羈押訊問、審理時自白（108年度偵字第20315號偵查卷295頁、原審108年度聲羈字第248號卷22頁、109年2月4日準備程序筆錄2頁、109年6月2日審判筆錄14至15頁） ②丁宗翔於警詢證述（108年度偵字第8024號偵查卷7頁反面） ③丁宗翔108.3.6指認林舜吉之指認犯罪嫌疑人紀錄表、丁宗翔0000000000號行動電話通訊監察譯文（108.1.12～108.2.10） 2 108.2.19 9：40許 新北市○○區○○○○○0號出口 林舜吉於108.02.19之3：22許，以其友人廖智源0000000000號行動電話，撥打或以LINE通訊軟體傳送訊息，至丁宗翔0000000000號行動電話，聯絡洽詢是否購買第二級毒品甲基安非他命後，於左揭時地，以1,300元之價格，販賣第二級毒品甲基安非他命0.2公克給丁宗翔。 林舜吉販賣第二級毒品，累犯，處有期徒刑叁年捌月。未扣案之0000000000號行動電話壹支、犯罪所得新臺幣壹仟叁佰元均沒收，於全部或一部不能沒收或不宜執行沒收時，追徵其價額。 ⑴起訴書犯罪事實一附表一編號2所示部分 ⑵證據： ①林舜吉偵查、原審羈押訊問、審理時自白（108年度偵字第20315號偵查卷295頁、原審108年度聲羈字第248號卷23頁、109年2月4日準備程序筆錄2頁、109年6月2日審判筆錄14至15頁） ②丁宗翔於警詢、偵查證述（108年度偵字第20315號偵查卷24頁反面、135頁反面至136頁） ③丁宗翔0000000000號行動電話通訊監察譯文（108.2.10～108.3.11）、與林舜吉手機LINE對話截圖、林舜吉與丁宗翔在新北市○○區○○○○○0號出口交易現場之監視器錄影畫面翻拍照片 3 108.2.21 22：50許 新北市○○區○○路000號對面公園 林舜吉於108.2.21之21：47許，經丁宗翔以0000000000號行動電話LINE通訊軟體，傳送訊息至其行動電話，聯絡洽購第二級毒品甲基安非他命後，於左揭時地，以1,200元之價格，販賣第二級毒品甲基安非他命0.5公克給丁宗翔。 林舜吉販賣第二級毒品，累犯，處有期徒刑叁年捌月。未扣案之行動電話壹支、犯罪所得新臺幣壹仟貳佰元均沒收，於全部或一部不能沒收或不宜執行沒收時，追徵其價額。 ⑴起訴書犯罪事實一附表一編號3所示部分 ⑵證據： ①林舜吉偵查、原審羈押訊問、審理時自白（108年度偵字第20315號偵查卷295頁、原審108年度聲羈字第248號卷23頁、109年2月4日準備程序筆錄2頁、109年6月2日審判筆錄14至15頁） ②丁宗翔於警詢、偵查證述（108年度偵字第20315號偵查卷24頁反面至25頁、136頁） ③丁宗翔0000000000號行動電話上與林舜吉LINE對話截圖 4 108.2.26 12：50許 新北市○○區○○路000 號對面公園 林舜吉於108.2.26之10：55許，經丁宗翔以0000000000號行動電話LINE通訊軟體，傳送訊息至其行動電話，聯絡洽購第二級毒品甲基安非他命後，於左揭時地，以1,300元之價格，販賣第二級毒品甲基安非他命0.5公克給丁宗翔。 林舜吉販賣第二級毒品，累犯，處有期徒刑叁年捌月。未扣案之行動電話壹支、犯罪所得新臺幣壹仟叁佰元均沒收，於全部或一部不能沒收或不宜執行沒收時，追徵其價額。 ⑴起訴書犯罪事實一附表一編號4所示部分 ⑵證據： ①林舜吉偵查、原審羈押訊問、審理時自白（108年度偵字第20315號偵查卷295頁、原審108年度聲羈字第248號卷23頁、109年2月4日準備程序筆錄2頁、109年06月02日審判筆錄14至15頁） ②丁宗翔警詢、偵查證述（108年度偵字第20315號偵查卷25頁至反面、137頁） ③丁宗翔0000000000號行動電話上與林舜吉LINE對話截圖、丁宗翔騎乘機車至交易現場之監視器錄影畫面翻拍照片 5 108.2.26 21：55許 新北市○○區○○路000號對面公園 林舜吉於108.2.26之19：25許，經丁宗翔以0000000000號行動電話LINE通訊軟體，傳送訊息至其行動電話，聯絡洽購第二級毒品甲基安非他命後，於左揭時地，以2,000元之價格，販賣第二級毒品甲基安非他命0.7公克給丁宗翔。 林舜吉販賣第二級毒品，累犯，處有期徒刑叁年拾月。未扣案之行動電話壹支、犯罪所得新臺幣貳仟元均沒收，於全部或一部不能沒收或不宜執行沒收時，追徵其價額。 ⑴起訴書犯罪事實一附表一編號5所示部分 ⑵證據： ①林舜吉偵查、原審羈押訊問、審理時自白（108年度偵字第20315號偵查卷295頁、原審108年度聲羈字第248號卷23頁、109年2月4日準備程序筆錄2頁、109年6月2日審判筆錄14至15頁） ②丁宗翔警詢、偵查證述（108年度偵字第20315號偵查卷25頁反面至26頁、138頁） ③丁宗翔0000000000號行動電話上與林舜吉LINE對話截圖、丁宗翔騎乘機車至交易現場之監視器錄影畫面翻拍照片 6 108.3.3 23：17許 新北市○○區○○路000號前 林舜吉於108.3.3之4：44許，以其0000000000號行動電話LINE通訊軟體，傳送訊息至丁宗翔0000000000號行動電話，聯絡洽詢是否購買第二級毒品甲基安非他命後，於左揭時地，以2,000元之價格，販賣第二級毒品甲基安非他命0.7公克給丁宗翔。 林舜吉販賣第二級毒品，累犯，處有期徒刑叁年拾月。未扣案之0000000000號行動電話壹支、犯罪所得新臺幣貳仟元均沒收，於全部或一部不能沒收或不宜執行沒收時，追徵其價額。 ⑴起訴書犯罪事實一附表一編號6所示部分 ⑵證據： ①林舜吉偵查、原審羈押訊問、審理時自白（108年度偵字第20315號偵查卷295頁、原審108年度聲羈字第248號卷24頁、109年2月4日準備程序筆錄2頁、109年6月2日審判筆錄14至15頁） ②丁宗翔於警詢、偵查證述（108年度偵字第8024號偵查卷7頁反面、77頁反面、99頁反面、108年度偵字第20315號偵查卷26頁、138頁） ③丁宗翔與林舜吉LINE對話截圖、丁宗翔0000000000號行動電話通訊監察譯文（108.2.10～108.3.11）、丁宗翔與林舜吉毒品交易現場之監視器錄影畫面翻拍照片 7 108.5.14 21：25許 新北市○○區○○路0段00號 林舜吉於108.5.14之19：06許，經王信傑以0000000000號行動電話，撥打其0000000000號之行動電話，聯絡洽購第二級毒品甲基安非他命後，於左揭時地，以2,000元之價格，販賣第二級毒品甲基安非他命1公克給王信傑。 林舜吉販賣第二級毒品，累犯，處有期徒刑叁年拾月。未扣案之0000000000號行動電話壹支、犯罪所得新臺幣貳仟元均沒收，於全部或一部不能沒收或不宜執行沒收時，追徵其價額。 ⑴起訴書犯罪事實一附表一編號7所示部分 ⑵證據： ①林舜吉偵查、原審羈押訊問、審理時自白（108年度偵字第20315號偵查卷295頁、原審108年度聲羈字第248號卷24頁、109年2月4日準備程序筆錄2頁、109年6月2日審判筆錄14至15頁） ②王信傑於警詢、偵查證述（108年度偵字第20315號偵查卷28頁反面至29頁反面、245頁反面至246頁） ③王信傑108.6.26指認林舜吉之指認犯罪嫌疑人紀錄表、林舜吉0000000000號行動電話通訊監察譯文（108.5.14～108.6.12）、林舜吉、王信傑騎乘機車至交易現場之監視器錄影畫面翻拍照片 8 108.5.15 23：16許 新北市新店區花園六路2段內某處 林舜吉於108.5.15之22：43許，經王棋順以0000000000號行動電話，撥打其0000000000號之行動電話，聯絡洽購第二級毒品甲基安非他命後，於左揭時地，以1,000元之價格，販賣第二級毒品甲基安非他命0.4公克給王棋順。 林舜吉販賣第二級毒品，累犯，處有期徒刑叁年捌月。未扣案之0000000000號行動電話壹支、犯罪所得新臺幣壹仟元均沒收，於全部或一部不能沒收或不宜執行沒收時，追徵其價額。 ⑴起訴書犯罪事實一附表一編號8 所示部分 ⑵證據： ①林舜吉偵查、原審羈押訊問、審理時自白（108年度偵字第20315號偵查卷295頁、原審108年度聲羈字第248號卷24頁、109年2月4日準備程序筆錄2頁、109年6月2日審判筆錄14至15頁） ②王棋順於警詢、偵查證述（108年度偵字第20315號偵查卷36頁反面至37頁、214頁反面） ③王棋順108.6.26指認林舜吉之指認犯罪嫌疑人紀錄表、林舜吉0000000000號行動電話通訊監察譯文（108.5.14～108.6.12）、王棋順0000000000號行動電話108.05.15雙向通聯紀錄、王棋順、林舜吉騎乘機車至交易地點之監視器錄影畫面翻拍照片、王棋順CY7-696號機車車輛詳細資料報表 9 108.5.31 14：00至 15：00許 新北市○○區○○○路0段0號之209 林舜吉於108.5.31某時，以其0000000000號行動電話，撥打給賴秋林0000000000號行動電話，聯絡洽詢是否購買第二級毒品甲基安非他命後，於左揭時地，以1,500元之價格，販賣第二級毒品甲基安非他命0.7公克給賴秋林。 林舜吉販賣第二級毒品，累犯，處有期徒刑叁年捌月。未扣案之0000000000號行動電話壹支、犯罪所得新臺幣壹仟伍佰元均沒收，於全部或一部不能沒收或不宜執行沒收時，追徵其價額。 ⑴起訴書犯罪事實一附表一編號11所示部分 ⑵證據： ①林舜吉偵查、原審羈押訊問、審理時自白（108年度偵字第20315號偵查卷295頁、原審108年度聲羈字第248號卷25頁、109年2月4日準備程序筆錄2頁、109年6月2日審判筆錄14至15頁） ②證人賴秋林於警詢、偵查證述（108年度偵字第20315號偵查卷49頁反面、241頁） ③賴秋林108.6.26指認林舜吉之指認犯罪嫌疑人紀錄表、林舜吉0000000000號行動電話通訊監察譯文（108.5.14～108.6.12） 10 108.6.1 22：00許 （起訴書誤 載為6.21） 新北市○○區○○路00巷00○0 號 林舜吉於108.6.01（起訴書誤載為「6.21」）某時，經黃伊磒以0000000000號行動電話，撥打其0000000000號之行動電話，聯絡洽購第二級毒品甲基安非他命後，於左揭時地，以1,500元之價格，販賣第二級毒品甲基安非他命0.7公克給黃伊磒。 林舜吉販賣第二級毒品，累犯，處有期徒刑叁年捌月。未扣案之0000000000號行動電話壹支、犯罪所得新臺幣壹仟伍佰元均沒收，於全部或一部不能沒收或不宜執行沒收時，追徵其價額。 ⑴起訴書犯罪事實一附表一編號10所示部分 ⑵證據： ①林舜吉偵查、原審羈押訊問、審理時自白（108年度偵字第20315號偵查卷295頁、原審108年度聲羈字第248號卷24頁、109年2月4日準備程序筆錄2頁、109年6月2日審判筆錄14至15頁） ②黃伊磒警詢、偵查之證述（108年度偵字第20315號偵查卷43頁至反面、183頁反面至184頁） ③林舜吉0000000000號行動電話通訊監察譯文（108.5.14～108.6.12）、林舜吉騎乘機車至交易現場之監視器錄影畫面翻拍照片 11 108.6.13 3：37許 新北市○○區○○路00號 林舜吉於108.6.13某時，以其行動電話，經由LINE通訊軟體傳送訊息至賴秋林0000000000號行動電話，聯絡洽詢是否購買第二級毒品甲基安非他命後，於左揭時地，以2,000元之價格，販賣第二級毒品甲基安非他命0.7公克給賴秋林。 林舜吉販賣第二級毒品，累犯，處有期徒刑叁年拾月。未扣案之行動電話壹支、犯罪所得新臺幣貳仟元均沒收，於全部或一部不能沒收或不宜執行沒收時，追徵其價額。 ⑴起訴書犯罪事實一附表一編號12所示部分 ⑵證據： ①林舜吉偵查、原審羈押訊問、審理時自白（108年度偵字第20315號偵查卷295頁、原審108年度聲羈字第248號卷25頁、109年2月4日準備程序筆錄2頁、109年6月2日審判筆錄14至15頁） ②證人賴秋林於警詢、偵查證述（108年度偵字第20315號偵查卷50頁、241頁） ③賴秋林與林舜吉LINE對話截圖 12 108.6.16 16：19許 新北市○○區○○路000號外 林舜吉於108.6.16之14：39許，經黃伊磒以0000000000號行動電話MESSENGER傳送訊息至其0000000000號之行動電話，聯絡洽購第二級毒品甲基安非他命後，於左揭時地，以1,700元之價格，販賣第二級毒品甲基安非他命0.7公克給黃伊磒。 林舜吉販賣第二級毒品，累犯，處有期徒刑叁年捌月。扣案之0000000000號行動電話壹支沒收；未扣案之犯罪所得新臺幣壹仟柒佰元沒收，於全部或一部不能沒收或不宜執行沒收時，追徵其價額。 ⑴起訴書犯罪事實一附表一編號9所示部分 ⑵證據： ①林舜吉偵查、原審羈押訊問、審理時自白（108年度偵字第20315號偵查卷295頁、原審108年度聲羈字第248號卷24頁、109年2月4日準備程序筆錄2頁、109年6月2日審判筆錄14至15頁） ②黃伊磒於警詢、偵查證述（108年度偵字第20315號偵查卷45頁反面至46頁、184頁） ③黃伊磒108.6.26指認林舜吉之指認犯罪嫌疑人紀錄表、林舜吉與黃伊磒MESSENGER對話截圖 ④扣案如附表四編號5所示之0000000000號行動電話1支。 13 108.6.23 9：41許 新北市○○區○○路0段000 號前 林舜吉於108.6.23之09：00許，經林世傑以0000000000號行動電話微信通訊軟體，傳送訊息至其行動電話，聯絡洽購第二級毒品甲基安非他命後，夥同同有販毒犯意聯絡之曾祥勇，於左揭時地，以1,000元之價格，共同販賣第二級毒品甲基安非他命0.3公克給林世傑。 林舜吉共同販賣第二級毒品，累犯，處有期徒刑叁年捌月。未扣案之行動電話壹支、犯罪所得新臺幣壹仟元均沒收，於全部或一部不能沒收或不宜執行沒收時，追徵其價額。 ⑴起訴書犯罪事實二附表二編號1所示部分 ⑵證據： ①林舜吉偵查、原審審理時自白（108年度偵字第20315號偵查卷309頁至反面、原審109年2月4日準備程序筆錄2頁、109年6月2日審判筆錄14至15頁） ②證人林世傑警詢、偵查證述、證人即共同被告曾祥勇於偵查、原審羈押訊問、移審訊問、審理時證述（108年度偵字第23760號偵查卷16頁反面至17頁反面72頁反面至73頁、74頁至75頁、227頁至反面、原審108年度聲羈字第292號22至23頁、108年8月23日訊問筆錄2至3頁、108年10月22日準備程序筆錄附件1頁） ③林舜吉與林世傑微信對話截圖、林舜吉與曾祥勇騎乘機車至交易現場之監視器錄影畫面翻拍照片、林世傑108.07.23指認林舜吉之指認犯罪嫌疑人紀錄表、林世傑之玉山銀行帳戶交易明細、林舜吉之中國信託銀行交易明細 

附表二：丁宗翔部分
編號  犯罪時間   犯罪地點  犯   罪   行   為  所 犯 罪 名 及 宣 告 刑 備                                  註 1 107.12.20 15：26後某 時 新北市○○區○○路000號前 丁宗翔於107.12.20之15：26許，經黃俊達以0000000000號行動電話，撥打其0000000000號之行動電話，聯絡洽購第二級毒品甲基安非他命後，於左揭時地，以新臺幣（下同）2,500元之價格，販賣第二級毒品甲基安非他命1公克給黃俊達。 丁宗翔販賣第二級毒品，處有期徒刑柒年貳月。扣案之0000000000號行動電話壹支沒收；未扣案之犯罪所得新臺幣貳仟伍佰元沒收，於全部或一部不能沒收或不宜執行沒收時，追徵其價額。 ⑴起訴書犯罪事實三附表三編號1 所示部分 ⑵證據： ①丁宗翔原審羈押訊問、審理時供述（原審108年度聲羈字第95號卷22頁、108年10月22日準備程序筆錄附件1頁） ②黃俊達於警詢、黃俊達於偵查、原審審理時證述（108年度偵字第8024號偵查卷14頁反面、82頁、原審109年3月24日審判筆錄8頁） ③黃俊達之108.3.6指認犯罪嫌疑人紀錄表、新北市政府警察局林口分局108.3.5丁宗翔之搜索、扣押筆錄、扣押物品目錄表、丁宗翔0000000000號行動電話門號通訊監察譯文（107.12.20~108.2.27） ④扣案如附表三編號4所示之行動電話1支。 2 108.1.10 18：10許 新北市○○區○○路000號前 丁宗翔於108.1.10之17：11許，經黃俊達以0000000000號行動電話，撥打其0000000000號之行動電話，聯絡洽購第二級毒品甲基安非他命後，於左揭時地，以2,500元之價格，販賣第二級毒品甲基安非他命1公克給黃俊達。 丁宗翔販賣第二級毒品，處有期徒刑柒年貳月。扣案之0000000000號行動電話壹支沒收；未扣案之犯罪所得新臺幣貳仟伍佰元沒收，於全部或一部不能沒收或不宜執行沒收時，追徵其價額。 ⑴起訴書犯罪事實三附表三編號2 所示部分 ⑵證據： ①丁宗翔原審羈押訊問、審理時供述（原審108年度聲羈字第95號卷22頁、108年10月22日準備程序筆錄附件1頁） ②黃俊達於偵查、審理時之證述（108年度偵字第8024號偵查卷82頁、本院109年3月24日審判筆錄10頁） ③黃俊達之108.3.6指認犯罪嫌疑人紀錄表、新北市政府警察局林口分局108.3.5丁宗翔之搜索、扣押筆錄、扣押物品目錄表、丁宗翔0000000000號行動電話門號通訊監察譯文（107.12.20~108.2.27）、黃俊達騎乘000-0000機車至丁宗翔住處附近監視器錄影翻拍照片 ④扣案如附表三編號4所示之行動電話1支。 3 108.2.8 18：30許 新北市○○區○○路000號前 丁宗翔於108.2.8之6：47許，以其0000000000號行動電話LINE通訊軟體，傳送訊息至黃俊達0000000000號行動電話聯絡後，於左揭時地，以4,000元之價格，販賣第二級毒品甲基安非他命1.5公克給黃俊達。 丁宗翔販賣第二級毒品，處有期徒刑柒年貳月。扣案之0000000000號行動電話壹支沒收；未扣案之犯罪所得新臺幣肆仟元沒收，於全部或一部不能沒收或不宜執行沒收時，追徵其價額。 ⑴起訴書犯罪事實三附表三編號3所示部分 ⑵證據： ①丁宗翔於警詢、原審羈押訊問、審理時供述（108年度偵字第8024號偵查卷77頁、原審108年度聲羈字第95號卷22頁、108年10月22日準備程序筆錄附件1頁） ②黃俊達於偵查、審理時證述（108年度第8024號偵查卷82至83頁、原審109年3月24日審判筆錄10至11頁） ③丁宗翔與黃俊達手機LINE對話截圖 ④扣案如附表三編號4所示之行動電話1支。 

附表三：丁宗翔扣案物品
編號 扣案物品名稱 數量 備                            註   1 甲基安非他命 2包 ①警方扣押物品目錄表編號1所示 ②經鑑驗為甲基安非他命殘渣袋2個（毛重0.3382公克），業經原審法院於丁宗翔另案108年度簡字第5857號施用毒品案件沒收銷燬。   2 甲基安非他命殘渣袋 4包 ①警方扣押物品目錄表編號2所示 ②業經原審法院於丁宗翔另案108年度簡字第5857號施用毒品案件沒收。   3 吸食器 3組 ①警方扣押物品目錄表編號3所示 ②業經原審法院於丁宗翔另案108年度簡字第5857號施用毒品案件沒收。   4 TAIWANMOBILE行動電話 1支 ①警方扣押物品目錄表編號4所示 ②含SIM卡1枚，序號000000000000000 

附表四：林舜吉扣案物品
編號 扣案物品名稱 數量 備                            註   1 安非他命吸食器 1組 警方扣押物品目錄表編號1所示   2 玻璃球 2個 警方扣押物品目錄表編號2所示   3 鼻管 1支 警方扣押物品目錄表編號3所示   4 分裝杓 1支 警方扣押物品目錄表編號5所示   5 行動電話 1支 ①警方扣押物品目錄表編號10所示 ②含0000000000號SIM卡1枚，序號000000000000000、000000000000000